Minutes et répertoires du notaire Arsène AUMONT-THIÉVILLE, 29 avril 1834 - 15 octobre 1869 (étude X)
Archives nationales
- Minutes de Arsène AUMONT-THIÉVILLE, 29 avril 1834 - 15 octobre 1869; MC/ET/X/1080 - MC/ET/X/1352
  - Minutes. 1861, mars, mars 1861; MC/ET/X/1283
  - Minutes. 1861, avril, avril 1861; MC/ET/X/1284
  - Minutes. 1861, mai, mai 1861; MC/ET/X/1285
  - Minutes. 1861, juin, juin 1861; MC/ET/X/1286
  - Minutes. 1861, juillet - 1861, août, juillet 1861 - août 1861; MC/ET/X/1287
  - Minutes. 1861, septembre - 1861, octobre, septembre 1861 - octobre 1861; MC/ET/X/1288
  - Minutes. 1861, novembre - 1861, décembre, novembre 1861 - décembre 1861; MC/ET/X/1289
  - Minutes. 1862, janvier - 1862, février, janvier 1862 - février 1862; MC/ET/X/1290
  - Minutes. 1862, mars, mars 1862; MC/ET/X/1291
  - Minutes. 1862, avril - 1862, mai, avril 1862 - mai 1862; MC/ET/X/1292
  - Minutes. 1862, juin, juin 1862; MC/ET/X/1293
  - Minutes. 1862, juillet - 1862, août, juillet 1862 - août 1862; MC/ET/X/1294
  - Minutes. 1862, septembre, septembre 1862; MC/ET/X/1295
  - Minutes. 1862, octobre, octobre 1862; MC/ET/X/1296
  - Minutes. 1862, novembre, novembre 1862; MC/ET/X/1297
  - Minutes. 1862, décembre, décembre 1862; MC/ET/X/1298
  - Minutes. 1863, janvier, janvier 1863; MC/ET/X/1299
  - Minutes. 1863, février - 1863, mars, février 1863 - mars 1863; MC/ET/X/1300
  - Minutes. 1863, avril - 1863, mai, avril 1863 - mai 1863; MC/ET/X/1301
  - Minutes. 1863, juin, juin 1863; MC/ET/X/1302
  - Minutes. 1863, juillet, juillet 1863; MC/ET/X/1303
    - Compte de mitoyenneté entre messieurs Charles-Victor Ducroquet, demeurant 42 rue de Cléry et Louis-Alphonse Rouzé, demeurant 14 bd. des Italiens., 31 juillet 1863; MC/ET/X/1303
      compte; Montmorency (boulevard de); Auteuil (quartier); Cléry (rue de); Italiens (boulevard des); Goncourt, Jules de; Goncourt, Edmond de; Ducroquet,Charles-Victor; Rouzé, Louis-Alphonse
  - Minutes. 1863, août, août 1863; MC/ET/X/1304
  - Minutes. 1863, septembre, septembre 1863; MC/ET/X/1305
  - Minutes. 1863, octobre - 1863, novembre, octobre 1863 - novembre 1863; MC/ET/X/1306
  - Minutes. 1863, décembre, décembre 1863; MC/ET/X/1307
  - Minutes. 1864, janvier, janvier 1864; MC/ET/X/1308
  - Minutes. 1864, février, février 1864; MC/ET/X/1309
  - Minutes. 1864, mars, mars 1864; MC/ET/X/1310
  - Minutes. 1864, avril, avril 1864; MC/ET/X/1311
  - Minutes. 1864, mai - 1864, 13 juin, mai 1864 - 13 juin 1864; MC/ET/X/1312
  - Minutes. 1864, 14 juin - 1864, 29 juin, 14 juin 1864 - 29 juin 1864; MC/ET/X/1313
  - Minutes. 1864, juillet, juillet 1864; MC/ET/X/1314
  - Minutes. 1864, août - 1864, septembre, août 1864 - septembre 1864; MC/ET/X/1315
  - Minutes. 1864, octobre - 1864, novembre, octobre 1864 - novembre 1864; MC/ET/X/1316
  - Minutes. 1864, décembre, décembre 1864; MC/ET/X/1317
  - Minutes. 1865, janvier - 1865, février, janvier 1865 - février 1865; MC/ET/X/1318
  - Minutes. 1865, mars - 1865, avril, mars 1865 - avril 1865; MC/ET/X/1319
  - Minutes. 1865, mai, mai 1865; MC/ET/X/1320
  - Minutes. 1865, juin, juin 1865; MC/ET/X/1321
  - Minutes. 1865, juillet - 1865, août, juillet 1865 - août 1865; MC/ET/X/1322
  - Minutes. 1865, septembre - 1865, octobre, septembre 1865 - octobre 1865; MC/ET/X/1323
  - Minutes. 1865, novembre, novembre 1865; MC/ET/X/1324
  - Minutes. 1865, décembre, décembre 1865; MC/ET/X/1325
  - Minutes. 1866, janvier, janvier 1866; MC/ET/X/1326
  - Minutes. 1866, février - 1866, mars, février 1866 - mars 1866; MC/ET/X/1327
  - Minutes. 1866, avril - 1866, mai, avril 1866 - mai 1866; MC/ET/X/1328
  - Minutes. 1866, juin - 1866, juillet, juin 1866 - juillet 1866; MC/ET/X/1329
  - Minutes. 1866, août - 1866, septembre, août 1866 - septembre 1866; MC/ET/X/1330
  - Minutes. 1866, octobre - 1866, novembre, octobre 1866 - novembre 1866; MC/ET/X/1331/A
    ET/X/1331
  - Minutes. 1866, 23 novembre, 23 novembre 1866; MC/ET/X/1331/B
    Dépot des pièces.
    ET/X/1331 bis
  - Minutes. 1866, décembre, décembre 1866; MC/ET/X/1332
  - Minutes. 1867, janvier - 1867, mars, janvier 1867 - mars 1867; MC/ET/X/1333
  - Minutes. 1867, avril - 1867, mai, avril 1867 - mai 1867; MC/ET/X/1334
  - Minutes. 1867, juin - 1867, juillet, juin 1867 - juillet 1867; MC/ET/X/1335
  - Minutes. 1867, août - 1867, septembre, août 1867 - septembre 1867; MC/ET/X/1336
  - Minutes. 1867, octobre - 1867, novembre, octobre 1867 - novembre 1867; MC/ET/X/1337
  - Minutes. 1867, décembre, décembre 1867; MC/ET/X/1338
  - Minutes. 1868, janvier - 1868, février, janvier 1868 - février 1868; MC/ET/X/1339
  - Minutes. 1868, mars - 1868, avril, mars 1868 - avril 1868; MC/ET/X/1340
    - Vente par M. et Mme Dezobry à M. Mariton. A la suite, déclaration de command par Pierre Dieudonné Mariton, demeurant à Paris, passage de l'Elysée des Beaux arts, n° 8 au profit de Jean Alexandre Simon, demeurant à Paris, rue Neuve Popincourt, n° 13, d'une partie d'un terrain à Saint-Ouen., 2 avril 1868; MC/ET/X/1340
      Plan
      MC/RE/X/35
      Date de création de la notice: 2011
      acte de vente; déclaration; Neuve-Popincourt (rue); Saint-Ouen (Seine-Saint-Denis); Mariton, Pierre Dieudonné; Simon, Jean Alexandre; Dezobry (M.)
  - Minutes. 1868, mai - 1868, juin, mai 1868 - juin 1868; MC/ET/X/1341
    - Conventions entre Pierre-Gothard Pastor, négociant, cité Trévise, n° 3, et Auguste-Jean-Marie Michaud, rentier, et Françoise-Emilie Rousseau, son épouse, rue Poissonnière, n° 42, relativement à des délimitations d'immeubles, rue Turbigo et rue Beaubourg., 5 juin 1868; MC/ET/X/1341
      plan
      Date de création de la notice: 2009
      convention; Beaubourg (rue); Poissonnière (rue); Turbigo (rue de); Michaud, Auguste Jean Marie; Pastor, Pierre Gothard; Rousseau, Françoise Emilie; négociant
  - Minutes. 1868, juillet, juillet 1868; MC/ET/X/1342
  - Minutes. 1868, août - 1868, septembre, août 1868 - septembre 1868; MC/ET/X/1343
  - Minutes. 1868, octobre, octobre 1868; MC/ET/X/1344
  - Minutes. 1868, novembre - 1868, décembre, novembre 1868 - décembre 1868; MC/ET/X/1345
  - Minutes. 1869, janvier, janvier 1869; MC/ET/X/1346
  - Minutes. 1869, février, février 1869; MC/ET/X/1347
    - Vente par Marie Christophe Joseph Amblard Jean Eliacin marquis de Beaumont, propriétaire, demeurant rue de la Pépinière, n° 24, à Alexandre Legrand, ingénieur civil, demeurant à Auteuil, rue des Vignes, n° 14, d'un terrain quartier de Chaillot., 12 février 1869; MC/ET/X/1347
      acte de vente; Auteuil (ancienne commune); Chaillot (quartier); Pépinière (rue de la); Vignes (rue des); Beaumont, Marie Christophe Joseph Amblard Jean Eliacin de; Legrand, Lucien Alexandre; ingénieur
  - Minutes. 1869, mars - 1869, avril, mars 1869 - avril 1869; MC/ET/X/1348
  - Minutes. 1869, mai - 1869, juin, mai 1869 - juin 1869; MC/ET/X/1349
  - Minutes. 1869, juillet, juillet 1869; MC/ET/X/1350
  - Minutes. 1869, août - 1869, septembre, août 1869 - septembre 1869; MC/ET/X/1351
  - Minutes. 1869, 1er octobre - 1869, 15 octobre, 1er octobre 1869 - 15 octobre 1869; MC/ET/X/1352
- Répertoire(s) de Arsène AUMONT-THIÉVILLE, 29 avril 1834 - 15 octobre 1873; MC/RE/X/30 - MC/RE/X/35
  - Répertoire. 1834, 29 avril - 1839, 9 mars, 29 avril 1834 - 9 mars 1839; MC/RE/X/30
    Informations concernant le classement et la cotation:
    Le niveau inférieur de description, quand il existe, correspond aux mentions d'actes contenues dans le répertoire. Parmi celles-ci, certaines peuvent y être décrites, de manière plus ou moins détaillée. Pour consulter l'acte proprement dit, il convient de rechercher la cote au niveau des articles (registre ou liasse) des minutes du notaire (cote de type 'MC/ET').
    - Inventaire après décès de Emile Vallet, décédé le 24 février 1834., 2 mai 1834
      Informations concernant le classement et la cotation du document:
      Attention: la cote de répertoire (de type 'MC/RE') ne permet pas de consulter la minute de l'acte. ll convient de rechercher la cote de la minute (de type 'MC/ET') au niveau des articles (registre ou liasse) de minutes du notaire.
      L'accès aux images numérisées des pages du répertoire se fait au niveau de description supérieur (' Répertoire du notaire '), rubrique ' Consulter les archives numérisées associées'.
      Base Miriad 2 des inventaires après décès, 1801-1850, par Thierry Boudignon, avec le concours de Marie-France Nivet et du personnel du Minutier central, 1995-2012 (base de données migrée: voir contexte dans le Plan d’orientation général - Notaires de Paris, guides thématiques du Minutier).
      inventaire après décès; Vallet, Emile
    - Inventaire après décès de Henry Lévêque, décédé le 18 avril 1834., 6 mai 1834
      inventaire après décès; Lévêque, Henry
    - Inventaire après décès de François-Marie Guenot, décédé le 25 mars 1834, rue Saint-Martin n°189, 14 mai 1834
      inventaire après décès; Saint-Martin (rue); Guenot, François-Marie
    - Inventaire après décès de Marie-Anne-Claudine Flaupel, épouse de François-Isidore Bocage, décédée le 20 mai 1834, rue Coquenard, n° 50., 29 mai 1834
      Acte passé par-devant un notaire substituant:
      Me Debière.
      inventaire après décès; Coquenard (rue); Flaupel, Marie-Anne-Claudine; Bocage, François-Isidore
    - Inventaire après décès de Alphonse-Léon Hamel, décédé le 10 avril 1834., 11 juin 1834
      inventaire après décès; Hamel, Alphonse-Léon
    - Inventaire après décès de Anne-Madeleine-Adèle Prodhomme, épouse de Charles-Joseph Clerambault, décédée le 14 février 1834, rue des Jeuneurs, n° 1 bis., 10 juillet 1834
      Me Louvancour.
      inventaire après décès; Jeûneurs (rue des); Prodhomme, Anne-Madeleine-Adèle; Clerambault, Charles-Joseph
    - Inventaire par suite de la séparation de corps et de biens prononcée entre Jacques-François Destroyes, à Jussey, et Amélie Lachaise son épouse, rue de Grenelle Saint Honoré, n°94., 4 août 1834
      inventaire; Jussey (Haute-Saône); Grenelle-Saint-Honoré (rue de); Destroyes, Jacques-François; Lachaise, Amélie
    - Inventaire après décès de Marie Cheruzel, épouse de Martin Thiefenbrun, rue du Cimetière Saint-Nicolas, n°19, 28 août 1834
      inventaire après décès; Cimetière-Saint-Nicolas (rue du); Cheruzel, Marie; Thiefenbrun, Martin
    - Inventaire après décès de Anne Gueudry dite Dubuisson veuve de Jean-Baptiste Punctis dit Andrieux, décédée le 28 juillet 1834., 20 septembre 1834
      inventaire après décès; Gueudry, Anne; Dubuisson, Anne; Punctis, Jean-Baptiste; Andrieux, Jean-Baptiste
    - inventaire après décès de Marie-Euphrosine Ancel, veuve de Augustin Dufour, petite rue de Taranne n°1, 28 février 1835
      inventaire après décès; Taranne (petite rue); Ancel, Marie-Euphrosine; Dufour, Augustin
    - Inventaire après décès de Jean-Louis Gresset, rue Saint-Martin n°146, 2 avril 1835
      inventaire après décès; Saint-Martin (rue); Gresset, Jean-Louis
    - Inventaire après décès de Pierrette Brisson veuve de Jean-Louis Gresset, rue Saint-Martin, n° 146, 14 mai 1835
      inventaire après décès; Saint-Martin (rue); Brisson, Pierrette; Gresset, Jean-Louis
    - Procès-verbal et inventaire après décès de Jean Pichenot, décédé le 12 mai 1835, rue Jean-Robert n°22. Catherine-Sophie Goblet, sa veuve., 10 juin 1835
      inventaire après décès; Jean-Robert (rue); Pichenot, Jean; Goblet, Catherine-Sophie
    - Inventaire après décès de Louis-François Bellier, rue Croix des Petits Champs, n° 37., 3 juillet 1835
      27 juillet 1835, cahier de charges pour parvenir à la vente d'un fonds de commerce de joaillier, à la requête de sa veuve Catherine-Judith Lebailly.
      inventaire après décès; cahier des charges; Croix-des-Petits-Champs (rue); Bellier, Louis-François; Lebailly, Catherine-Judith; orfèvre
    - Inventaire après décès de Louise Rivière veuve de Nicolas-Henry Gillet, décédée le 4 juillet 1835, rue Meslay n°18, 13 juillet 1835
      inventaire après décès; Meslay (rue); Rivière, Louise; Gillet, Nicolas-Henri
    - Inventaire après décès de Marie-Félicité Brocrie épouse de Jean-Georges Quint, décédée le 30 avril 1832, rue Saint-Denis n°381, 1er août 1835
      inventaire après décès; Saint-Denis (rue); Brocrie, Marie-Félicité; Quint, Jean-Georges
    - Inventaire à la requête de maître Justin Louvancourt notaire à Paris exécuteur testamentaire de Marie-Joséphine Lautier Bourdin dite Francisque, après le décès de cette dernière., 25 septembre 1835
      inventaire après décès; Louvancourt, Justin; Lautier Bourdin, Marie-Joséphine; Lautier Bourdin, Francisque; notaire
    - Inventaire à la requête de Claudine Rubod veuve de Pierre Lelong, rue Mandar, n° 10, des meubles et effets mobiliers., 7 octobre 1835
      inventaire; Mandar (rue); Rubod, Claudine; Lelong, Pierre
    - Inventaire après décès de Marie-Madeleine Boucher, épouse de Charles-Antoine Menant, passementier, rue Saint-Denis, n° 309., 17 octobre 1835
      inventaire après décès; Saint-Denis (rue); Boucher, Marie-Madeleine; Menant, Charles-Antoine; passementier
    - Inventaire après décès de Jacob-Frederic Blessing, bottier, passage du Caire, n° 68, à la requête de Marguerite-Angélique Fleury sa veuve, 10 novembre 1835
      inventaire après décès; Caire (passage du); Blessing, Jacob-Frederic; Fleury, Marguerite-Angélique; bottier
    - Inventaire après décès de Anne Bollotte femme de Etienne Bertheley marchand passementier, rue Saint-Denis n°210 à la requête dudit Bertheley., 16 novembre 1835
      27 mars 1848, état liquidatif (dressé par Me Mayre) de la succession de Anne Bollotte, épouse de Etienne Bertheley, RE/LXIV/13.
      inventaire après décès; liquidation; Saint-Denis (rue); Bollotte, Anne; Bertheley, Etienne; passementier
    - Inventaire après décès de Pierre-Blaise Morel, propriétaire, rue du Poitou, au Marais, n° 18., 17 novembre 1835
      Me Aumont subst. Me Baudelocque
      inventaire après décès; Poitou (rue de); Morel, Pierre-Blaise
    - Inventaire après décès de Jeanne-Adélaïde Beaumez épouse de Joseph Favre, décédée le 22 octobre 1835, rue Bourbon-Villeneuve n°31, 1er décembre 1835
      inventaire après décès; Bourbon-Villeneuve (rue de); Beaumez, Jeanne-Adélaïde; Favre, Joseph
    - Inventaire après décès de Augustin Sage, marchand de vins, rue du Chemin Vert, n° 25. A la requête de Marie-Anne Colombe, sa veuve., 11 février 1836
      inventaire après décès; Chemin-Vert (rue du); Sage, Augustin; Colombe, Marie-Anne; commerçant
    - Inventaire après décès de Louis-Marie Leverger de Beauvallon, rentier, rue de Baillif n°2, 19 février 1836
      inventaire après décès; Baillif (rue); Leverger de Beauvallon, Louis-Marie
    - Inventaire après décès de Joseph Ledoux, marchand de baleines, rue Saint-Denis n°250. A la requête de Marie-Josèphe Petit-Gand ,sa veuve., 29 février 1836
      inventaire après décès; Saint-Denis (rue); Ledoux, Joseph; Petit-Gand, Marie-Josèphe; commerçant
    - Inventaire par commune renommée après décès de François-Victor Marquet, en son vivant sellier, rue de Bièvre n°3 à la requête d' Anne Penet sa veuve, rue Saint-Denis, n° 284., 15 mars 1836
      inventaire après décès; Bièvre (rue de); Saint-Denis (rue); Marquet, François-Victor; Penet, Anne; sellier
    - Inventaire après décès de Marie-Anne-Françoise Vigneau, décédée le 1er mai 1836 à l'Hôtel Dieu, demeurant rue du Faubourg Poissonière n° 60, 18 mai 1836
      26 juillet 1836, liquidation.
      inventaire après décès; liquidation; Faubourg-Poissonnière (rue du); Vigneau, Marie-Anne-Françoise
    - Inventaire après décès de Guillaume Gallois, rue Phelipeaux n°18., 21 juin 1836
      inventaire après décès; Phélipeaux (rue); Gallois, Guillaume
    - Inventaire après décès de Rose-Adélaïde Periers, épouse de Jean-Charles Bosquain, propriétaire, rue de l'Echiquier n°4, 16 août 1836
      inventaire après décès; Echiquier (rue de l'); Periers, Rose-Adélaïde; Bosquain, Jean-Charles
    - Inventaire par commune renommée après décès de Anne-Catherine Vanomme. A la requête de Louis-Germain Martin, lunetier, rue Saint-Denis, n° 271., 20 septembre 1836
      inventaire après décès; Saint-Denis (rue); Vanomme, Anne-Catherine; Martin, Louis-Germain; opticien
    - Inventaire après décès de Jean-François-Casimir Gautier, tenant hôtel garni, rue Saint-Nicaise, n° 5., 12 décembre 1836
      inventaire après décès; Saint-Nicaise (rue); Gautier, Jean-François-Casimir; hôtelier
    - Inventaire après décès de Anne-Victoire Pruteau épouse 1° de Nicolas-Constant Léon, 2° de Marcel-Marc Vioix, 3° de Auguste-Alexandre Marin Roger, rapeur de peaux, rue Beaubourg, n° 48., 27 décembre 1836
      6 novembre 1838, liquidation de la succession de Marcel-Marc Vioix.
      inventaire après décès; liquidation; Beaubourg (rue); Pruteau, Anne-Victoire; Léon, Nicolas-Constant; Vioix, Marcel-Marc; Roger, Auguste-Alexandre-Marin
    - Inventaire après décès de Louis-Marie Legendre, avenue de Saxe, n° 6., 4 janvier 1837
      inventaire après décès; Legendre, Louis-Marie
    - Inventaire après décès de Charles-Léopold Huguenin, à Montereau Fault Yonne, décédé le 14 décembre 1836 à Paris., 12 janvier 1837
      inventaire après décès; Montereau-Fault-Yonne (Seine-et-Marne); Huguenin, Charles-Léopold
    - Inventaire après décès de Jean Laliaud, rentier, décédé le 18 janvier 1837, rue Neuve Saint-Eustache, n° 35., 23 février 1837
      inventaire après décès; Neuve-Saint-Eustache (rue); Laliaud, Jean
    - Inventaire après décès de Jérôme Benoist, marchand de bois, quai des Célestins, n° 12., 8 mars 1837
      inventaire après décès; Célestins (quai des); Benoist, Jérôme; négociant
    - Inventaire après décès de Michel-Claude-Antoine Courel, ancien conseiller référendaire à la cour des comptes, rue du Faubourg Poissonnière n°1, 14 mars 1837
      inventaire après décès; Faubourg-Poissonnière (rue du); Courel, Michel-Claude-Antoine; magistrat
    - Inventaire après décès de Marguerite-Emilie Dumont, épouse de Hyacinthe Rousseau Guerin, distillateur, rue du Faubourg Saint-Germain, n° 45, 21 mars 1837
      inventaire après décès; Dumon, Marguerite-Emilie; Rousseau Guerin, Hyacinthe; distillateur
    - Inventaire après décès de Marguerite Tenaillon, veuve de Saintin Rolot, rue des Sept Voies n° 5., 27 mars 1837
      inventaire après décès; Sept-Voies (rue des); Tenaillon, Marguerite; Rolot, Saintin
    - Inventaire après décès de Marie-Antoinette Vincent épouse de Claude-François Demaret, rue d'Orléans Saint-Marcel, n° 9., 10 avril 1837
      inventaire après décès; Orléans-Saint-Marcel (rue d'); Vincent, Marie-Antoinette; Demaret, Claude-François
    - Inventaire après décès de Lucienne-Alexandrine-Florentine Sangnier épouse François-Alexis Roussel, décédée le 9 janvier 1837, rue des Fourreurs n° 10., 28 avril 1837
      inventaire après décès; Fourreurs (rue des); Sangnier, Lucienne-Alexandrine-Florentine; Roussel, François-Alexis
    - Inventaire après décès de Louis-Edouard Thorel, décédé le 10 mars 1837, rue Mauconseil, n° 19., 2 mai 1837
      inventaire après décès; Mauconseil (rue); Thorel, Louis-Edouard
    - Inventaire après décès de Eugène Esnault-Pelterie, rue Bleue n°18, 8 mai 1837
      27 juin 1838, prorogation et affectation hypothécaire par Marie Simonnot, sa veuve, rue Saint-Georges, n° 23.
      inventaire après décès; Bleue (rue); Saint-Georges (rue); Esnault-Pelterie, Eugène; Simonnot, Marie
    - inventaire après décès de Simon Ganil, ferblantier, rue Bourg l'Abbé n°30, 13 mai 1837
      inventaire après décès; Bourg-l'Abbé (rue du); Ganil, Simon; forgeron
    - Inventaire après décès de Marie-Virginie Bance épouse de Pierre-Charles Roussel, rue Saint-Denis n°292, 31 mai 1837
      inventaire après décès; Saint-Denis (rue); Bance, Marie-Virginie; Roussel, Pierre-Charles
    - Inventaire après décès de Thomas Gilles, rue de la Verrerie n°73, 2 juin 1837
      inventaire après décès; Verrerie (rue de la); Gilles, Thomas
    - Inventaire après décès de Joseph Devincey, décédé le 25 mai 1837, rue du Pont aux Choux n°14, 6 juin 1837
      inventaire après décès; Pont-aux-Choux (rue du); Devincey, Joseph
    - Inventaire après décès de Antoine-Joseph Belhomme, décédé le 1er décembre 1836, rue de Nevers n° 6., 10 juin 1837
      inventaire après décès; Nevers (rue de); Belhomme, Antoine-Joseph
    - Inventaire après décès de Augustine Vée, femme de Henry-Etienne Ménard, rue Tiquetonne n°15, 8 juillet 1837
      inventaire après décès; Tiquetonne (rue); Vée, Augustine; Ménard, Henri-Etienne
    - Inventaire après décès de Marie-Michelle Lizeray épouse de Ambroise-Arvin Berod, rue Grenetat, n° 44., 17 août 1837
      inventaire après décès; Greneta (rue); Lizeray, Marie-Michelle; Berod, Ambroise-Arvin
    - Inventaire après décès de Anne-Julie Marguerit veuve de Paul David, décédé le 17 août 1837., 1er septembre 1837
      inventaire après décès; Marguerit, Anne-Julie; David, Paul
    - Inventaire après décès de Pierre-Exupère Bosquain, décédé le 7 août 1837 à Louvigny (Calvados), 9 septembre 1837
      inventaire après décès; Louvigny (Calvados); Bosquain, Pierre-Exupère
    - Inventaire après décès de Marie-Catherine Sablon, épouse de Jacques-Pierre Tuet, veuve de Jean-Pierre Lefrançois., 18 septembre 1837
      inventaire après décès; Sablon, Marie-Catherine; Tuet, Jacques-Pierre; Lefrançois, Jean-Pierre
    - Inventaire après décès de Pierre-Edouard Demarne, décédé le 2 septembre 1837, Grande-Rue à Saint-Mandé, n° 14., 29 septembre 1837
      inventaire après décès; Saint-Mandé (Val-de-Marne); Demarne, Pierre-Edouard
    - Inventaire après décès de Jeanne-Joséphine Poincelet, épouse de Paul Gaudelette, décédée le 14 juillet 1837., 3 octobre 1837
      inventaire après décès; Poincelet, Jeanne-Joséphine; Gaudelette, Paul
    - Inventaire après décès de Jean-Marie-Alphonse Jung, serrurier, décédé le 20 septembre 1837, rue Bourtibourg n°11, 9 octobre 1837
      inventaire après décès; Bourg-Tibourg (rue du); Jung, Jean-Marie-Alphonse; serrurier
    - Inventaire après interdiction de Louis-François-Jérôme Benoist, rentier, rue de Charenton, n° 163, en la maison de M. Belhomme, médecin., 26 octobre 1837
      inventaire; Charenton (rue de); Benoist, Louis-François-Jérôme; Belhomme, M.; médecin
    - Inventaire après décès de Louis-François-André Poisson, décédé le 24 octobre 1837., 10 novembre 1837
      29 janvier 1838, liquidation et partage, Françoise-Rosalie Portaut, sa veuve.
      inventaire après décès; liquidation; partage; Poisson, Louis-François-André; Portaut, Françoise-Rosalie
    - Inventaire après décès de Jeanne-Antoine Hud, femme de Louis Cotty, fabricant de pain d'épices, rue du Four Saint-Germain n°63., 14 novembre 1837
      inventaire après décès; Four-Saint-Germain (rue du); Hud, Jeanne-Antoine; Cotty, Louis
    - Inventaire après décès de Nicolas Montangé, marchand de meubles, rue des Deux Portes Saint-Sauveur n°8, 15 novembre 1837
      inventaire après décès; Deux-Portes-Saint-Sauveur (rue des); Montangé, Nicolas; commerçant
    - Inventaire après décès de Jean-Baptiste-Toussaint Baget, rue des Gravilliers n°41, 16 novembre 1837
      16 décembre 1837, procès-verbal d'enchères à la requête de Marie-Françoise-Edmée Goze, sa veuve, pour parvenir à la vente du fonds de commerce de marchand de couleurs.
      inventaire après décès; Gravilliers (rue des); Baget, Jean-Baptiste-Toussaint; Goze, Marie-Françoise-Edmée; commerçant
    - Inventaire après décès de Antoine Saint-Lary, tailleur d' habits, rue des Prouvaires n°3, 28 novembre 1837
      inventaire après décès; Prouvaires (rue des); Saint-Lary, Antoine; tailleur d'habits
    - Inventaire après décès de Achillina-Laëtitia Prévost d'Arlincourt, épouse de Jacques-Auguste Deniset, chef de comptabilité, décédée le 18 septembre 1837, rue Ollivier Saint-Georges n°2, 18 décembre 1837
      inventaire après décès; Ollivier (rue); Prévost d'Arlincourt, Achillina-Laëtitia; Deniset, Jacques-Auguste